臺灣高等法院高雄分院刑事判決　 100年度重上更(二)字第25號
上　訴　人　臺灣高雄地方法院檢察署檢察官
被　　　告　　　許迺欣
選任辯護人　　　紀錦隆　　律師
上列上訴人因被告違反槍砲彈藥刀械管制條例案件，不服臺灣高
雄地方法院96年度重訴字第33號中華民國97年8 月22日第一審判
決（起訴案號：臺灣高雄地方法院檢察署95年度偵字第32186 號
），提起上訴，判決後經最高法院第二次發回更審，本院判決如
下：
    主  文
上訴駁回。
    理  由
一、公訴意旨略以：被告許迺欣之綽號為「敏仔」，於民國（以
    下同）91年間，與許育嘉（經原審另案判處有期徒刑15年，
    本院更審中）、柯明昌（經本院判處有期徒刑15年確定）、
    黃帝裕（經本院判處有期徒刑8 年6 月確定）、于寶文（業
    經判處有期徒刑9 年確定）等人，先後經趙崇傑（經本院判
    處有期徒刑13年6 月確定）、趙培盛（另案通緝中）兄弟吸
    收，成為其自菲律賓國（下稱菲國）以貨櫃夾藏槍械走私入
    臺之犯罪集團成員。該犯罪集團是以趙崇傑、趙培盛為首腦
    ，除在臺吸收上開成員外，另先後透過在菲國之朱浚德、日
    本籍男子「根本晃」、華僑「蔡桑」、「老李」、「喬易揚
    」、「湯尼」、「李多成」等人，在菲國蒐購槍械或處理貨
    櫃出口事宜，自91年間起至92年4 月1 日止，被告許迺欣參
    與下列各次裝藏槍械至各只貨櫃內，並自菲國走私槍械至高
    雄港：
  (一)許育嘉於90年4 月間，至臺南市探得王忠泰有購槍意願，遂
    化名「天祥」向高雄縣調查站等司法警察機關檢舉王忠泰準
    備走私大量槍械入臺。嗣許育嘉多次在臺南市、高雄市，向
    王忠泰兜售槍彈，見王忠泰以價格太貴等事由拒絕，乃於90
    年12月間，以制式手槍4 把、長槍1 把之總價格新臺幣（下
    同）80萬元，邀誘王忠泰因貪求便宜而同意購買，雙方敲定
    先付50萬元定金，俟王忠泰取得槍械後再付尾款。趙崇傑即
    為許育嘉辦理赴菲國護照、簽證等事宜，並指示許育嘉於90
    年12月赴菲國接洽購槍及走私途徑。許育嘉於91年1 月5 日
    返國後，趙崇傑始夥同許育嘉攜款，於91年1 月23日搭機抵
    達菲國馬尼拉，經被告許迺欣介紹菲國當地之華僑「蔡桑」
    、「老李」，透過渠等因而獲悉非法蒐購槍彈管道。許育嘉
    遂在趙崇傑指示下，先於91年1 月26日回國，一方面通知王
    忠泰將50萬元定金電匯至臺北金豐銀樓「鄭輝南」帳戶，另
    方面趕辦另一安排作接貨人之陳俊仁赴菲國辦手續，並於91
    年1 月29日偕同有毒癮之陳俊仁赴菲國與趙崇傑、被告許迺
    欣會合，並由趙崇傑、被告許迺欣、許育嘉購置32把長短槍
    枝及子彈，裝入塑膠盒內，安排貨櫃船班，而王忠泰亦先後
    於91年1 月31日及2 月1 日分二次各匯25萬元入指定之帳戶
    ，經許育嘉在馬尼拉提領後交給趙崇傑。惟陳俊仁因毒癮發
    作，先於91年2 月4 日搭機返回高雄，翌日趙崇傑、許育嘉
    復因所洽定之貨櫃船班臨時取消而一起返臺過春節。嗣趙崇
    傑又於91年2 月13日搭機赴馬尼拉，安排貨櫃及船班，並將
    夾藏上開欲走私入臺之槍彈之塑膠盒（外有紙箱包裝，並由
    趙崇傑自為暗記）裝入貨櫃，旋於91年2 月21日返臺。嗣上
    開貨櫃（櫃號TTNU0000000 號）於91年2 月23日，由陽明海
    運股份有限公司所有之KUAN GMINGTAI CHUNG 貨輪運離菲國
    。同年月24日運抵高雄港，停泊在70號碼頭卸貨。趙崇傑遂
    於同年月20日，以貨主奕卉企業有限公司名義，委託榮駿報
    關有限公司辦理報關提領手續；同時請許育嘉通知王忠泰前
    來高雄取槍，並向警調佯為密報王忠泰已走私成功而準備取
    槍。另許育嘉亦依指示於91年2 月26日晚上，交款予陳俊仁
    租用1 部廂型車，並以警調機關交辦等情，請來綽號「黑仔
    」王添源參與拆櫃取貨。一切準備就緒，趙崇傑於91年2 月
    27日上午，通知不知情之報關行實際負責人王明昭報關領櫃
    ，並指示：「將TTNU0000000 號貨櫃托運至高雄縣仁武鄉○
    ○路165 號廠內，交予持用0000000000及0000000000等二線
    行動電話之許（育嘉）先生拆櫃取貨後，其餘貨物再托運至
    桃園，托運過程遇有問題，則聯繫持用0000000000手機之趙
    （崇傑）先生處理」等語。王明昭乃指示不知情之職員施宗
    成於同日上午完成報關領櫃手續，並委請「明皋交通有限公
    司」所派車輛，依指示先送達至上址。趙崇傑、許育嘉、王
    添源旋即拆櫃，許育嘉、王添源將其中5 只藏有25把長短槍
    之塑膠盒取出，以上開租來之廂型車運至附近之仁武鄉「金
    銀島汽車旅館」，拆盒取出槍彈分裝在3 只旅行袋內，趙崇
    傑則將藏有其餘6 把長短槍彈之塑膠盒，駕己車運回高雄市
    ○○街住處取出藏放。許育嘉接著通知王忠泰迅至高雄市大
    樂量販光華店2 樓停車場，拿取所訂購之長短槍，並請不知
    情之陳俊仁前來代替王添源開車，同時通知警調機關圍捕。
    約於同（27）日下午6 時許，許育嘉引導王忠泰進入陳俊仁
    所駕廂型車內，立即與王忠泰同來之張桂杰步下光華店1 樓
    ，而警調人員旋在該停車場出口處圍捕王忠泰、陳俊仁，並
    起獲長短制式槍枝25把及子彈，另在1 樓店口逮捕一臉茫然
    之張桂杰。嗣王忠泰、陳俊仁、張桂杰3 人均遭以走私槍械
    罪名起訴，許育嘉亦於同年11月間順利領得檢舉獎金132 萬
    元（扣稅8 萬元後實領124 萬元）。
  (二)趙崇傑、趙培盛先後於91年9 月11日及91年10月24日搭乘同
    一班機赴菲國馬尼拉，並經被告許迺欣之引介，交付不詳數
    額之鉅款予「喬易揚」，委請「喬易揚」蒐購具殺傷力之制
    式手槍100 把。「喬易揚」雖成功購得30把制式手槍並暫為
    保管，惟嗣後「喬易揚」在陸續蒐購槍械時，遭菲國警方於
    91年11月6 日晚間逮捕，趙培盛與被告許迺欣為免受波及，
    匆匆於91年11月7 日中午搭機返回高雄。旋經被告許迺欣獲
    悉「喬易揚」已獲保釋，趙培盛遂指使許迺欣先於91年11月
    11日搭機赴菲國接洽「喬易揚」，趙培盛與柯明昌於91年11
    月28日搭機至馬尼拉，隨由被告許迺欣接機安排投宿飯店。
    趙培盛旋指示被告許迺欣、「湯尼」、柯明昌等人進行租賃
    倉庫、採購鹿角草（又稱珊瑚草、鹿角菜膠）及裝貨櫃報運
    貨物（下稱「菜底」）自菲國輸入高雄港等事宜。一切就緒
    ，趙培盛指示被告許迺欣通知「喬易揚」，請「喬易揚」將
    其保管之30把制式手槍運送至「湯尼」所租之倉庫，並指揮
    被告許迺欣、「湯尼」、柯明昌及菲國工人，將倉庫內之鹿
    角草裝入大飼料袋中。俟「喬易揚」將30把制式手槍（分裝
    在數袋小飼料袋中）運至倉庫，趙培盛復指揮菲國工人打開
    裝槍之小飼料袋分別填入一些鹿角草後，再指揮工人將1 袋
    袋鹿角草搬入櫃號CLHU0000000 之20呎貨櫃．並將裝槍之小
    飼料袋夾藏貨櫃中間，而外覆裝鹿角草之大飼料袋，封櫃交
    由司機托運至馬尼拉港等待船運。接著趙培盛將美金800 元
    及該貨櫃之出口資料文件交給柯明昌及「湯尼」。隨由「湯
    尼」帶領柯明昌前往馬尼拉之某報關繳費辦理該貨櫃出口至
    高雄港之報關及船運等事宜，辦畢由柯明昌將用剩之美金10
    0 元交還趙培盛。嗣趙培盛與柯明昌於91年12月6 日搭機回
    高雄，被告許迺欣於翌（7 ）日隨後返高雄，於91年12月8
    日在高雄市○○路456 號趙宅，經趙培盛告知趙崇傑懷疑被
    告許迺欣在菲國侵吞購買手槍70把之款項，已找人要追殺被
    告許迺欣，希望被告許迺欣趕快返回馬尼拉云云，被告許迺
    欣旋將身分證、護照等物件交給柯明昌，再轉交趙培盛出資
    處理被告許迺欣之赴菲國簽證及購買機票事宜，被告許迺欣
    隨於91年12月11日搭機赴菲國。另一方面，趙培盛盤算上開
    夾藏30把制式手槍之CLHU0000000 號貨櫃船運行將抵達高雄
    港，遂經其遠親洪榮茂介紹下，與黃帝裕分別冒名趙明堂與
    陳清河，於91年12月9 日與銘松公司負責人鄭茂松簽立租約
    ，每月租金1 萬5000元，租下銘松公司座落高雄市○鎮區○
    ○路30號之廠房，供趙培盛拆卸貨櫃內貨物之用。俟CLHU00
    00000 號貨櫃於91年12月12日運抵高雄港，趙培盛一面委託
    得利報關行辦理報關提領，另方面於91年12月13日上午在趙
    宅，集合于寶文、黃帝裕，驅車至高雄港116 號碼頭之大門
    口，當拖車司機楊銘吉順利領櫃拖至該大門口時，趙培盛即
    登車帶路押運，直抵銘松公司之廠房，立即拆櫃取出裝有30
    把制式手槍之小飼料袋，搬上1 部廂型車載走藏放，其餘大
    飼料袋所裝之鹿角草，由于寶文、黃帝裕等人搬出貨櫃暫寄
    該廠房內，當天（13）晚上，柯明昌、于寶文、黃帝裕均住
    在趙宅，準備翌晨與趙培盛同機赴菲國。
  (三)趙培盛、于寶文、黃帝裕與柯明昌等4 人，於91年12月14日
    上午抵達馬尼拉後，仍由被告許迺欣接機安排入住馬尼拉「
    泛太平洋飯店」。在馬尼拉期間，趙培盛、于寶文、柯明昌
    、黃帝裕等4 人經朱浚德及「根本晃」引導及仲介下，購得
    7 把具殺傷力之制式90手槍及子彈200 發。此外，趙培盛仍
    透過被告許迺欣採購二張組合式原木桌、椰子樹枝等為報關
    出口之「菜底」，並在被告許迺欣之菲國友人「阿峰」住處
    將上開槍彈藏入其中1 張原木桌之桌腳中空處，填灌白蠟固
    定該等槍械後組合好2 張原木桌。趙培盛、被告許迺欣、于
    寶文、柯明昌、黃帝裕、「湯尼」等一夥人，再從馬尼拉雇
    車載運此等藏槍之「菜底」至蘇比克灣，在綽號「成仔」者
    引導下，趙培盛與被告許迺欣一起進入某保稅倉庫，當場經
    工人將1 只40呎之貨櫃（櫃號WFHU0000000 號）之內層裝填
    700 至750 箱未稅洋菸後、立即將上開夾藏有槍彈之2 張原
    木桌、椰子樹枝搬入該貨櫃之外層封櫃，而在趙培盛、被告
    許迺欣等人目擊下，由拖車載往馬尼拉港辦理報關及船運出
    口至高雄港手續。嗣趙培盛於91年12月21日，率柯明昌、于
    寶文、黃帝裕搭機回高雄，並即指示柯明昌、黃帝裕找尋可
    供貨櫃車出入之倉庫，旋在黃帝裕住處附近，與出租人高詮
    建材有限公司負責人蔡李碧雲簽立高雄市○○區○○路341
    號倉庫（下稱「文府路倉庫」）之租約，黃帝裕、柯明昌分
    別出名擔任承租人、保證人，而每月租金3 萬元及押金6 萬
    元悉由趙培盛支付。於91年12月底交屋換新鎖後，柯明昌、
    黃帝裕、于寶文等人，即在趙培盛指示下，將寄放在銘松公
    司倉庫內之鹿角草載回「文府路倉庫」，並與鄭茂松終止租
    約，鄭茂松開立押租金2 萬元之退款支票，旋由趙培盛存入
    其妻林鈺屏之帳戶內兌現。接著，上開櫃號WFHU0000000 號
    貨櫃，於92年1 月8 日抵達高雄港，趙培盛乃委請吳唐林辦
    理報關進口及領櫃手續。旋於92年1 月9 日上午，趙培盛親
    率柯明昌、于寶文、黃帝裕至高雄港旗津貨櫃碼頭大門口，
    俟司機楊銘吉拖運該只獲得放行之貨櫃至大門口，即由柯明
    昌上車帶路押運，趙培盛等人開車前後護隨直抵「文府路倉
    庫」，司機卸下貨櫃後駕駛拖車頭離開。趙培盛拉下倉庫鐵
    門，在內等待走私洋菸集團之成員多人，迅即打開貨櫃，先
    將2 張原木桌及椰子樹枝卸下，次將大約700 至750 箱之未
    稅洋菸搬上彼等所駕駛之小貨車，並依次離開該倉庫，趙培
    盛隨再關上鐵門，與柯明昌、于寶文、黃帝裕拆解其中一夾
    藏槍彈之原木桌，從桌腳中空部分，起出走私成功之7 把制
    式手槍及子彈，並煮滾沸之熱水融化黏附在槍彈上之白臘後
    藏放。
  (四)柯明昌、于寶文於92年1 月11日再隨同趙培盛搭機抵達馬尼
    拉，被告許迺欣安排住入「羅曼飯店」，俟黃帝裕於同年月
    14日赴菲國會合，趙培盛轉投宿附近之「泛太平洋飯店」。
    迄趙培盛、柯明昌於92年1 月18日上午搭機返臺為止，這段
    期間，該集團經朱浚德、「根本晃」、「李多成」等人引導
    及仲介，由趙培盛、黃帝裕、于寶文3 人一組，被告許迺欣
    、柯明昌2 人一組，分頭在馬尼拉蒐購約計27把長、短槍及
    子彈60餘發，並先後夾藏在KMTU0000000 號及WFHU0000000
    號貨櫃門走私回高雄，其犯罪過程如下（被告許迺欣所涉以
    KMTU0000000 號貨櫃運輸衝鋒槍等槍枝犯行，業經台灣高等
    法院高雄分院於95年11月10日，以95年度上重更( 二) 字第
    6 號判處有期徒刑10年，並於同年12月1 日確定在案）：
  1.趙培盛、于寶文、黃帝裕等3 人，經朱浚德、「根本晃」帶
    領，先在馬尼拉非法購得制式手槍6 把。次趙培盛指示于寶
    文隨同朱浚德、「根本晃」，搭「根本晃」之車，在馬尼拉
    「克楠美營區」大門附近，購得2 把M16 步槍，旋在另一營
    區門口附近，購得M16 步槍子彈將近500 發，同日並在「根
    本晃」車內，向菲國司機購買1 把制式手槍。嗣「根本晃」
    、朱浚德又攜帶1 把匈牙利制式90手槍，至「泛太平洋飯店
    」賣給趙培盛，于寶文乃在趙培盛指示下，進入「根本晃」
    之車內取槍，便由「根本晃」載于寶文、朱浚德至馬尼拉王
    賓地區某處，由于寶文下車向丁正祥購得另1 把匈牙利制式
    90手槍。以上11把長短槍，均依趙培盛指示，由于寶文、柯
    明昌、黃帝裕及「湯尼」在「羅曼」飯店闢室保管。此外，
    「根本晃」、朱浚德另攜1 把附滅音管M11 衝鋒槍至泛太平
    洋飯店前，趙培盛上車看後同意以菲幣15萬披索購買，惟請
    「根本晃」、朱浚德找柯明昌交槍拿錢。「根本晃」、朱浚
    德旋驅車至馬尼拉機場附近被告許迺欣友人「阿峰」住處附
    近，在車上與被告許迺欣、柯明昌交易，經柯明昌電話請示
    趙培盛後，交付15萬披索予「根本晃」，所購之M11 衝鋒槍
    則暫時寄存「阿峰」住處。
  2.趙培盛復指示許迺欣與柯明昌於當日下午至馬尼拉某處鄉村
    看槍彈。復由「李多成」開車載許迺欣、柯明昌，抵達一菲
    籍槍店老闆在馬尼拉鄉下經營之美容院，當晚被告許迺欣與
    柯明昌購得貝瑞塔制式90手槍3 把，共交付10萬披索之價金
    予該老闆。趙培盛接獲柯明昌報告後，翌日上午，與被告許
    迺欣、柯明昌、「湯尼」等人，先在馬尼拉市區某處銀樓，
    以不詳數目之美金，兌換菲幣100 萬披索交付柯明昌攜帶。
    又在「李多成」引導下，趙培盛、柯明昌、被告許迺欣、「
    湯尼」等人，車抵上開美容院後，趙培盛試槍、看槍後，同
    意購買12把制式手槍及子彈4000發，經柯明昌與該老闆點交
    100 萬披索，趙培盛與「湯尼」先攜帶10把手槍離開，留下
    被告許迺欣與柯明昌再於當晚取得2 把手槍及580 發子彈，
    隔天被告許迺欣與柯明昌又雇車前往該美容院載回20餘發子
    彈。
  3.趙培盛購得上開27把長短槍及子彈，均先後送至馬尼拉機場
    附近由「湯尼」承租之空樓房藏放，並請被告許迺欣採購8
    只芒果乾紙箱，於92年1 月16日晚上送至該屋。又因趙培盛
    、趙崇傑兄弟懷疑被告許迺欣與「喬易揚」有侵吞購買70把
    槍枝款項之嫌，遂共同設計陷害被告許迺欣。趙培盛先將被
    告許迺欣之身分證或護照影本交給「賽門」，囑請「賽門」
    申報被告許迺欣為在臺灣之收貨人。在經「賽門」告知預備
    夾藏槍枝之貨櫃櫃號為KMTU0000000 號後，趙培盛立即於92
    年1 月17日凌晨3 時15分許，基於詐領查緝槍械檢舉獎金之
    意圖，化名「阿國」向在高雄市之某調查員電話密告：有位
    稱「吳先生」之人，將於92年1 月20日前後，以編號KMTU00
    00000 號貨櫃將1 批槍械運送回臺云云。復於92年1 月17日
    下午，趙培盛率被告許迺欣、柯明昌、于寶文、黃帝裕及「
    湯尼」至該空屋，打開8 只紙箱，取出部分以1 小塑膠袋包
    裝之芒果乾，將20把長短槍（其中長槍為M16 步槍2 把，及
    附滅音管之M11 衝鋒槍1 把，餘17把為制式手槍），及子彈
    60餘發，分別藏入8 只紙箱內覆妥芒果乾後用膠帶封箱。當
    晚趙培盛獲悉「賽門」已將上開KMTU0000000 號貨櫃拖至馬
    尼拉王賓地區某處空地，遂雇車運送此8 只夾藏槍彈之芒果
    乾紙箱至該貨櫃停放處，被告許迺欣亦隨後押運所採購之椰
    子籬笆等報關出口之「菜底」前來會合。趙培盛馬上指揮將
    8 只裝有槍彈之芒果箱搬入該20呎貨櫃之最內層堆放，再搬
    入椰子籬笆填滿貨櫃。封櫃後趙培盛即請「賽門」速辦該只
    貨櫃自馬尼拉報關出口至高雄事宜。
  4.趙培盛於92年1 月17日晚上9 至10時許，率柯明昌等人回到
    飯店休息。又於翌（18）日凌晨，趙培盛再率柯明昌、于寶
    文、黃帝裕、「湯尼」至上開承租之空樓房，此際被告許迺
    欣已奉趙培盛之指示採購並押運椰子木板及2 張組合式原木
    桌在屋前等候，一夥人在趙培盛指揮下，將7 把制式手槍藏
    入原木桌之中空桌腳中，塞滿報紙固定後組合好2 張原木桌
    ，責由被告許迺欣押運至蘇比克灣之保稅倉庫。處理完畢，
    當（18）日上午11時50分，趙培盛與柯明昌先行搭機回國，
    囑咐于寶文與黃帝裕續留馬尼拉，俟取得KMTU0000000 號貨
    櫃之船運提單後攜返高雄。
  5.于寶文、黃帝裕在馬尼拉取得KMTU0000000 號貨櫃之船運提
    單後，旋於92年1 月22日搭機回高雄，經趙培盛接機載交某
    調查員，安排于寶文化名「阿國」及「小寶」，分別向某調
    查員及航警局高雄分局偵查員檢舉上開貨櫃夾藏槍械走私之
    情事。而檢警調組成之專案小組．早在趙培盛於92年1 月17
    日密告之當天，即已發交督請財政部高雄關稅局嚴密控管該
    貨櫃，嗣該貨櫃果然於92年1 月25日由「捷順」輪運抵高雄
    港，並於下午2 時40分許卸貨高雄港78號碼頭，檢警調專案
    小組會同海關人員立即共同開櫃查核，搬出申報進口之「菜
    底」後，在貨櫃最內層發現8 箱以膠帶黏貼之紙箱，經打開
    2 只紙箱檢視，除表面覆上袋裝芒果乾外．發現箱內藏有槍
    械，隨即重新以膠布黏貼，並將8 只芒果紙箱搬上1 部海調
    站人員所搭乘之廂型車。由該車押運至海調站取出槍彈．共
    計查扣M16 步槍2 把、附滅音管M11 衝鋒槍1 把、其他類型
    衝鋒槍3 把、制式手槍44把、各式子彈6059發。經偵查結果
    ，即以船運提單所戴之「在臺受貨人」即被告許迺欣為走私
    上開槍彈之被告。
  6.前開由趙培盛、被告許迺欣、柯明昌、于寶文、黃帝裕、「
    湯尼」等人於92年1 月18日凌晨用來夾藏7 把制式手槍之2
    張原木桌及椰子木板，經被告許迺欣押運前往蘇比克灣送至
    「成仔」之保稅倉庫充作此貨櫃之「菜底」，再經保稅倉庫
    人員搬入已在內層裝填有700 至750 箱未稅洋菸之WFHU0000
    000 號貨櫃之外層並封櫃後，乃於92年1 月28日自馬尼拉出
    港，並在同年2 月5 日運抵高雄港，趙培盛乃委請吳唐林辦
    理此只貨櫃之報關進口及領櫃手續，並於92年2 月7 日、趙
    培盛再親率于寶文及走私洋菸集團之成員等人前往高雄港旗
    津貨櫃120 號碼頭，俟司機邱添丁拖運該只獲得放行之貨櫃
    至碼頭大門口，即由于寶文上車帶路押運，趙培盛及走私洋
    菸集團之成員等人則開車前後護隨直抵「文府路倉庫」。邱
    添丁卸下該只貨櫃駕駛拖車頭離開後，先由走私洋煙集團成
    員開櫃將約700 至750 箱之未稅洋菸依次運離，再由趙培盛
    拆解該2 張夾藏槍械之原木桌，起出走私成功之7 把制式手
    槍後藏放。
  (五)92（起訴書誤載為91年）年2 月19日，趙培盛又帶手下于寶
    文赴菲國，黃帝裕則於同年月23日赴菲國會合，在趙培盛於
    92年2 月27日單獨搭機回臺之前，在朱浚德之仲介下，以每
    把9 萬披索向「根本晃」購買M11 衝鋒槍2 把，每把2 萬披
    索另購掌心雷手槍2 把。此外，另委請被告許迺欣購買原木
    椅、原木桌、原木頭段為報關出口之菜底，將長短槍彈藏入
    原木桌及原木頭段等菜底之中空部分內，拖運至蘇比克灣之
    保稅倉庫，再連同未稅洋菸700 至750 箱，一併裝入一共40
    呎貨櫃內（櫃號WFHU0000000 號）。該貨櫃於92年3 月31日
    運抵高雄港，趙培盛、于寶文、黃帝裕於92年4 月1 日委請
    報關並順利提領，旋由于寶文登上貨櫃車帶路，一起押運至
    高雄縣美濃鎮福興3 之2 號廢棄大型倉庫，趙培盛先指揮于
    寶文、黃帝裕取出所夾藏之槍械，再交由走私洋菸集團之工
    人搬運櫃內未稅洋菸。
二、案經台灣高等法院高雄分院檢察署暨台灣高雄地方法院檢察
    署協同指揮台南市憲兵隊、高雄縣政府警察局刑警隊調查後
    ，移送台灣高雄地方法院檢察署檢察官偵查起訴，因認被告
    許迺欣涉有槍砲彈藥刀械管制條例第7 條第1 項運輸槍枝罪
    嫌、懲治走私條例第2 條第1 項私運管制物品進口罪嫌，各
    次所犯上開二罪嫌，係一行為觸犯數罪名，應依想像競合犯
    規定從一重之運輸槍枝罪嫌處斷，各次所犯運輸槍枝罪嫌，
    犯意各別，非連續犯，應分論併罰等語。
三、按案件曾經判決確定者，應為免訴之判決；又免訴之判決，
    得不經言詞辯論為之，刑事訴訟法第302 條第1 款及第307
    條分別定有明文。又案件曾經判決確定者，應為免訴之判決
    ，此項原則關於實質上一罪或裁判上一罪，均有其適用。連
    續犯係裁判上一罪，其一部分犯罪事實曾經判決確定者，其
    效力當然及於全部，故檢察官復將其他部分重行起訴，亦應
    諭知免訴之判決（最高法院49年台非字第20號判例意旨參照
    ）。次按本件被告許迺欣行為後，刑法已於94年1 月7 日修
    正，同年2 月2 日公布，並於95年7 月1 日生效施行，修正
    後即現行刑法第2 條第1 項規定：「行為後法律有變更者，
    適用行為時之法律，但行為後之法律有利於行為人者，適用
    最有利於行為人之法律。」，而有關新舊法之比較，應就罪
    刑有關之共犯、連續犯、牽連犯加重等暨其他法定加減原因
    （如身分加減）與加減例等一切情形，綜其全部罪刑之結果
    而為比較（最高法院95年度第8 次刑事庭會議決議參照）。
    經查，修正後刑法業已刪除第56條連續犯之規定，於新法修
    正施行後，行為人之數犯罪行為，即須分論併罰。連續犯規
    定之刪除，雖非犯罪構成要件之變更，但顯已影響行為人刑
    罰之法律效果，自屬法律有變更，應依修正後刑法第2 條第
    1 項規定，本件比較新舊法結果，仍應適用較有利於被告許
    迺欣之行為時法律即修正前刑法第56條之規定，論以連續犯
    。經查：
  (一)本件被告許迺欣前所為：「於91年11月間，與趙培盛、黃帝
    裕、于寶文、柯明昌等人，共同基於以貨櫃夾藏之方式運輸
    槍枝、子彈入境之犯意聯絡，由被告許迺欣先依趙培盛之指
    示，於91年11月11日，自高雄小港國際機場搭機至菲國馬尼
    拉市，負責購買椰子籬笆作為申報貨櫃進口之貨物（其間於
    同年12月7 日入境，並於同年12月12日再出境），並覓得不
    知情之菲國VANGELYN報關行，接洽自菲國馬尼拉市將椰子籬
    笆裝櫃出口運輸至高雄港報關事項。趙培盛則於91年12月14
    日，與黃帝裕、于寶文、柯明昌等人，共同自高雄小港國際
    機場搭機前往菲國，與在菲國馬尼拉市負責仲介購槍幫助運
    輸槍彈回台之朱浚德（業經法院以幫助運輸衝鋒槍判處罪刑
    確定）及被告許迺欣會合。經被告許迺欣介紹不知情之菲國
    VANGELYN報關行職員SIMON REANDINO與趙培盛認識，由趙培
    盛負責處理貨櫃報關之詳細事宜及運費支付等後續事項，趙
    培盛並經由在菲國馬尼拉市之朱浚德介紹購買槍彈，而被告
    許迺欣、黃帝裕、于寶文、柯明昌則陸續受趙培盛之指示，
    出面收受購得之槍、彈並交付價金。趙培盛等人陸續購得制
    式手槍、衝鋒槍、步槍等共18支及6,058 顆子彈後，再指示
    被告許迺欣購買夾藏槍、彈所用之芒果乾8 箱。旋於92年1
    月17日凌晨，由被告許迺欣將購得供夾藏槍、彈所用之芒果
    乾8 箱，帶至位於菲國馬尼拉市機場旁某空屋內，再由趙培
    盛指揮被告許迺欣、黃帝裕、于寶文、柯明昌等人將槍、彈
    包裝妥當後，藏置於芒果乾箱中作為掩飾。趙培盛旋雇請不
    知情之菲律賓人開車將上開8 箱芒果乾箱載至菲國馬尼拉市
    皇賓地區之某貨櫃站，由菲律賓VANGELYN報關行委請不知情
    之韓國KMTC LINE公司提供貨櫃，該公司菲律賓總代理NYK-
    FILJAPAN SHIPPING CORPORATION 公司，將櫃號KMTU000000
    0 號貨櫃運至該貨櫃站，趙培盛、黃帝裕、于寶文、柯明昌
    先將上開8 箱芒果乾箱搬入貨櫃最裏層內，被告許迺欣並通
    知不知情之椰子籬笆業者，將椰子籬笆及枯木載至該貨櫃站
    ，再將椰子籬笆及枯木搬入貨櫃內作為掩飾。趙培盛明知此
    次走私運輸之槍、彈，係為讓檢調單位製造查緝業績，運輸
    入境後必遭檢調查獲，適因其懷疑被告許迺欣於91年12月間
    私吞其購槍款項及槍、彈，為謀報復，乃再委請菲律賓VANG
    ELYN報關行職員SIMON REANDINO以被告許迺欣為收貨人之名
    義報關出口該只貨櫃回高雄港。該只貨櫃經菲國VANGELYN報
    關行委由韓國KMTC LINE 公司之菲律賓總代理NYK-FILJAPAN
    SHIPPING CORPORATION公司運送，韓國KMTC LINE 公司並於
    92年1 月17日、同年月21日先後開立收貨人為被告許迺欣、
    貨名為椰子籬笆5,000 件、目的港為高雄港之形式托運單及
    提單予菲國VANGELYN報關行，韓國KMTC LINE 公司再將該只
    貨櫃交由巴哈馬籍CONSISTENCE 貨櫃船（下稱捷順輪）運送
    。不知情之韓國KMTC LINE 船公司臺灣總代理式邦船務代理
    有限公司（下稱式邦公司）取得上開貨櫃進口相關資料後，
    於92年1 月24日由該公司高雄分公司傳真予港口船務指定代
    理即不知情之海鑫船務代理有限公司（下稱海鑫公司），海
    鑫公司隨即將該只貨櫃之進口艙單、貨櫃清單、提單等文件
    傳真予不知情之德利船務代理有限公司（下稱德利公司），
    由德利公司向財政部高雄關稅局辦理進口手續，捷順輪於92
    年1 月22日駛離菲國馬尼拉港後，於92年1 月25日凌晨運輸
    駛抵高雄港並停泊於第78號碼頭，未經許可，私運而運輸管
    制進口物品之上開制式衝鋒槍、步槍、手槍、子彈等進口。
    趙培盛於安排私運而運輸上開槍械入境期間，並命于寶文於
    92年1 月22日返台，而於92年1 月23日由海調站調查員蔡俊
    士安排，由于寶文化名「小寶」製作航空警察局檢舉筆錄。
    嗣於92年1 月25日下午3 時30分許，在高雄港第78號碼頭之
    貨櫃集散站，由臺灣高雄地方法院檢察署檢察官循線率同法
    務部調查局航業海員調查處高雄調查站等數單位組成之專案
    查緝人員，會同財政部高雄關稅局稽查人員，對於上開貨櫃
    開櫃查驗，當場發現除申報裝載之椰子籬笆外，在貨櫃之最
    裏層匿藏有8 只密封之芒果乾箱，予以扣押。旋該扣案芒果
    箱搬上海員調查站箱型車後，先運回該站，約半小時後，於
    該站會議室內將該8 箱芒果乾箱編號，逐箱開啟清點後，共
    扣得制式半自動手槍2 支、制式衝鋒槍2 支、制式M16 步槍
    2 支、制式手槍12支、子彈6058顆及無殺傷力之口徑5.56
    mm之空包彈1 顆，涉犯槍砲彈藥刀械管制條例第7 條第1 項
    之運輸槍枝罪、第12條第1 項之運輸子彈罪、懲治走私條例
    第2 條第1 項私運管制物品進口罪」等犯罪事實，已經台灣
    高雄地方法院檢察署檢察官以92年度偵字第8545號提起公訴
    ，並經本院於95年11月9 日，以95年度上重更（二）字第6
    號判處被告許迺欣「共同未經許可，運輸衝鋒槍，處有期徒
    刑10年，併科罰金新台幣貳佰萬元，罰金如易服勞役，以罰
    金總額與陸個月之日數比例折算，褫奪公權陸年。扣案如附
    表1 所示之槍枝18支暨附表3 所示之子彈5,996 顆均沒收」
    ，並於95年12月1 日確定在案，被告許迺欣現正入監執行該
    案所判決之主刑中，以上有本院95年度上重更（二）字第6
    號刑事判決書、臺灣高等法院被告許迺欣前案紀錄表等各1
    份在卷可稽。
  (二)次查，本件公訴意旨所指被告許迺欣涉犯有前揭一之(四)之1
    至6 所載「槍砲彈藥刀械管制條例第7 條第1 項之運輸槍枝
    、同條例第12條第1 項之運輸子彈、懲治走私條例第2 條第
    1 項私運管制物品進口」等罪嫌，此部分之犯罪事實，核與
    前開被告許迺欣被提起公訴，而已經本院以95年度上重更（
    二）字第6 號判決有罪確定之犯罪事實，為社會事實完全相
    同之同一案件，故本件公訴意旨所指被告許迺欣涉犯前揭一
    之(四)之1 至5 所載之犯罪嫌疑部分，顯已經本院另案判決罪
    刑確定在案，玆又經檢察官重覆提起公訴，應堪認定。
  (三)本件公訴意旨所指被告許迺欣涉有前揭一之(二)、(三)、(四)之6
    、(五)所載：「觸犯槍砲彈藥刀械管制條例第7 條第1 項之運
    輸槍枝罪、同條例第12條第1 項之運輸子彈罪、懲治走私條
    例第2 條第1 項私運管制物品進口罪」等各次犯罪嫌疑部分
    ，查：
  1.被告許迺欣參與上開4 次在菲國蒐購槍彈及將之夾藏於貨櫃
    內走私入境之行為時間，依序分別為：「一之(二)部分為91年
    9 月19日與91年12月12日；一之(三)部分為91年12月14日與92
    年1 月8 日；一之(四)之6 部分為92年1 月18日與92年2 月5
    日；一之(五)部分為92年2 月19日與92年3 月31日」等，顯見
    被告許迺欣所參與之上開5 次犯罪行為之時間，集中在91年
    9 月間起至92年3 月31日止之期間內，且每次犯行之開始日
    期與前次走私槍彈入境之行為終了時間，均僅相隔數日，易
    言之，上開4 次犯罪之行為，均係密接且反覆實施甚明。
  2.而被告許迺欣就上開4 次犯行，其所參與、分擔之具體行為
    ，分別有：「(1)為趙崇傑、趙培盛兄弟引介、交付不詳數額
    之鉅款予『喬易揚』，委請『喬易揚』蒐購具殺傷力之制式
    手槍。又受趙培盛指示再接洽「喬易揚」，並與『湯尼』、
    柯明昌等人進行租賃倉庫、採購鹿角草（又稱珊瑚草、鹿角
    菜膠）及裝貨櫃報運貨物（下稱「菜底」）自菲國輸入高雄
    港等事宜。再受趙培盛指示通知『喬易揚』將其保管之30把
    制式手槍運送至『湯尼』所租之倉庫，並參與將倉庫內之鹿
    角草裝入大飼料袋中。該批槍械混於鹿角草裝袋後搬入櫃號
    CLHU0000000 之20呎貨櫃，交由船公司於91年12月12日運抵
    高雄港，趙培盛等順利領櫃、拆櫃取出裝有30把制式手槍之
    小飼料袋，搬上1 部廂型車載走藏放。(2)被告在馬尼拉接機
    及安排趙培盛、于寶文、黃帝裕與柯明昌入住『泛太平洋飯
    店』。趙培盛、于寶文、柯明昌、黃帝裕等4 人經朱浚德及
    『根本晃』引導及仲介下，購得7 把具殺傷力之制式90手槍
    及子彈200 發。被告則為趙培盛採購二張組合式原木桌、椰
    子樹枝等為報關出口之『菜底』，並在被告之菲國友人『阿
    峰』住處將上開槍彈藏入其中1 張原木桌之桌腳中空處，填
    灌白蠟固定該等槍械後組合好2 張原木桌。被告即與趙培盛
    、于寶文、柯明昌、黃帝裕、『湯尼』等再從馬尼拉雇車載
    運此等藏槍之『菜底』至蘇比克灣。被告又與趙培盛進入某
    保稅倉庫，當場經工人將1 只40呎之貨櫃（櫃號WFHU000000
    0 號）之內層裝填700 至750 箱未稅洋菸後、立即將上開夾
    藏有槍彈之2 張原木桌、椰子樹枝搬入該貨櫃之外層封櫃，
    由拖車載往馬尼拉港辦理報關及船運出口至高雄港手續。嗣
    於92年1 月8 日，上開櫃號WFHU0000000 號貨櫃運抵高雄港
    。(3)被告與趙培盛、黃帝裕、于寶文、柯明昌，自92年1 月
    11日起至同年月18日止，經朱浚德、『根本晃』、『李多成
    』等人引導及仲介，分組在馬尼拉蒐購約計27把長、短槍及
    子彈60餘發。被告在其友人『阿峰』住處附近之車上，與柯
    明昌經趙培盛同意，以15萬披索向『根本晃』購得M11 衝鋒
    槍1 支。再經趙培盛指示而與柯明昌搭乘『李多成』之車，
    在馬尼拉鄉下之美容院，先以10萬元披索購得貝瑞塔制式90
    手槍3 把；再與趙培盛、柯明昌、『湯尼』等人以100 萬披
    索購得12把制式手槍及子彈4,000 發。被告受趙培盛指示採
    購8 只芒果乾紙箱，趙培盛率被告、柯明昌、于寶文、黃帝
    裕及『湯尼』打開8 只紙箱，取出部分以1 小塑膠袋包裝之
    芒果乾，將20把長短槍（其中長槍為M16 步槍2 把，及附滅
    音管之M11 衝鋒槍1 把，餘17把為制式手槍），及子彈60餘
    發，分別藏入8 只紙箱內覆妥芒果乾後用膠帶封箱。被告押
    運所採購之椰子籬笆等報關出口之『菜底』與趙培盛會合，
    將8 只裝有槍彈之芒果箱搬入該20呎貨櫃之最內層堆放，再
    搬入椰子籬笆填滿KMTU0000000 號貨櫃。嗣該貨櫃於92年1
    月25日由『捷順』輪運抵高雄港。檢警調專案小組會同海關
    人員立即共同開櫃查核而查獲該8 只芒果紙箱，搬上海調站
    人員所搭乘之廂型車。由該車押運至海調站取出槍彈，共計
    查扣M16 步槍2 把、附滅音管M11 衝鋒槍1 把、其他類型衝
    鋒槍3 把、制式手槍44把、各式子彈6059發。此外，被告又
    奉趙培盛之指示採購並押運椰子木板及2 張組合式原木桌，
    與趙培盛、柯明昌、于寶文、黃帝裕、『湯尼』，將7 把制
    式手槍藏入原木桌之中空桌腳中，塞滿報紙固定後組合好2
    張原木桌，責由被告押運至蘇比克灣之保稅倉庫。被告押運
    前往蘇比克灣送至『成仔』之保稅倉庫充作此貨櫃之『菜底
    』，再經保稅倉庫人員搬入已在內層裝填有700 至750 箱未
    稅洋菸之WFHU0000000 號貨櫃之外層並封櫃後，乃於92年1
    月28日自馬尼拉出港，並在同年2 月5 日運抵高雄港。(4)趙
    培盛、于寶文、黃帝裕於92年2 月27日前，在朱浚德之仲介
    下，以每把9 萬披索向『根本晃』購買M11 衝鋒槍2 把，每
    把2 萬披索另購掌心雷手槍2 把。被告許迺欣則購買原木椅
    、原木桌、原木頭段為報關出口之菜底，將長短槍彈藏入原
    木桌及原木頭段等菜底之中空部分內，拖運至蘇比克灣之保
    稅倉庫，再連同未稅洋菸700 至750 箱，一併裝入一共40呎
    貨櫃內（櫃號WFHU0000000 號），該貨櫃於92年3 月31日運
    抵高雄港。」等，由上開被告許迺欣歷次所參與、分擔實施
    之「在菲國安排接待其他來自台灣之共犯，介紹菲國當地人
    與共犯認識，以進行收購槍彈、購買填裝入貨櫃之『菜底』
    、將菜底及槍械一併藏放入貨櫃內、安排貨櫃辦理出關事宜
    、委託船公司將貨櫃載運至台灣」等各階段行為模式觀之，
    顯與其上開經判刑確定之本院95年度上重更(二)字第6 號判決
    所認定之被告許迺欣參與、分擔自菲國收購槍彈、購買菜底
    混合槍彈一併藏放入貨櫃內，委託船公司載運至台灣等犯罪
    行為，悉相符合，上開各次犯罪之方法、手段、歷程等均相
    同。
  3.又本件公訴意旨所指訴被告許迺欣有參與之上開4 次犯行，
    與前揭被告許迺欣已經本院95年度上重更（二）字第6 號判
    決確定之犯行，所為均係涉嫌觸犯：「槍砲彈藥刀械管制條
    例第7 條第1 項之運輸槍枝罪、同條例第12條第1 項之運輸
    子彈罪、懲治走私條例第2 條第1 項私運管制物品進口罪」
    等相同之罪名。
  4.至於，上開公訴意旨一之(二)、(三)、(四)之6 、(五)所載被告許迺
    欣所涉之4 次犯行，共同參與之主要共犯分別有趙崇傑、趙
    培盛、柯明昌、于寶文、黃帝裕及被告許迺欣等人，與被告
    許迺欣所犯上開已經本院95年度上重更（二）字第6 號判決
    確定之犯行，該案之主要共犯亦同有趙培盛、黃帝裕、于寶
    文、柯明昌及被告許迺欣等人，共同參與犯罪之人員均相一
    致，核屬同一犯罪集團之人所為。
  5.綜上所述，本件公訴意旨一之(二)、(三)、(四)之6 、(五)所載被告
    許迺欣所涉之該4 次犯行，與被告許迺欣所犯上開已經本院
    95年度上重更（二）字第6 號判決確定之犯行，犯罪之時間
    緊接，手段相同，觸犯犯罪構成要件相同之罪名，參與之共
    犯成員亦相同，堪認被告許迺欣所參與上開多次之犯罪行為
    ，自始均在一個預定犯罪計劃以內，出於主觀上始終同一犯
    意之進行，顯係基於概括犯意反覆為之，核屬修正前刑法第
    56條所規定之連續犯無訛。本件公訴意旨一之(二)、(三)、(四)之
    6 、(五)所載被告所涉之該4 次犯行，既與被告所犯上開經本
    院95年度上重更（二）字第6 號判處罪刑確定之犯行間，有
    連續犯之裁判上一罪關係，其一部分犯罪事實，已經判決確
    定，該確定判決之效力當然及於全部，檢察官復就判決確定
    效力所及之他部分（即本件公訴意旨一之(二)、(三)、(四)之6 、
    (五)等部分）提起公訴，自應諭知免訴之判決。
  (四)被告許迺欣雖於本院審理時矢口否認有公訴意旨一之(二)、(三)
    、(四)之6 、(五)所指之犯行，惟被告許迺欣是否成立上開公訴
    意旨所指之4 次犯罪，係屬實體審理事項，而本件起訴之犯
    罪事實即前揭公訴意旨一之(二)、(三)、(四)之6 、(五)所指之犯行
    ，是否為前案即本院95年度上重更（二）字第6 號確定判決
    效力所及，應否為免訴判決，則為程序事項，依據「先程序
    ，後實體」之法理，本院自應先就公訴意旨一之(二)、(三)、(四)
    之6 、(五)所載之犯罪事實，與前案確定判決是否為同一案件
    ，先行審究，不受被告是否承認犯行之影響。至於，上開公
    訴意旨一之(三)、(四)之6 、(五)所載犯行中，被告許迺欣於私運
    槍彈進口之貨櫃內，尚夾藏有未稅洋煙進口部份，其所涉走
    私犯行，與其各次運輸槍彈犯行，分別係一行為觸犯數罪名
    之想像競合犯關係，僅應各論以非法運輸槍彈罪，同為被告
    許迺欣所涉上開判刑確定案件之效力所及，併予敘明。
  (五)又公訴意旨所指被告許迺欣涉犯上開起訴事實一之(一)部分犯
    行，其犯罪時間係91年1 、2 月間（2 月24日以貨輪私運進
    入高雄港），與上開起訴事實一之（二）部分犯行雖相距約
    6 月之久。惟起訴事實已敘明被告許迺欣於91年間即與許育
    嘉、于寶文、柯明昌、黃帝裕，經趙崇傑、趙培盛兄弟吸收
    而成為自菲國以貨櫃夾藏槍械走私入台集團之成員；而趙崇
    傑除主導上開犯罪事實一之（一）、（二）部分之運輸槍彈
    犯行外，復於92年2 月間某日起至92年5 月11日，與趙培盛
    主導由不知情之陽明海運公司以MARTRAVELLER輪第307N308S
    航次運送夾藏制式手槍、衝鋒槍等計49支及制式子彈715 發
    之貨櫃進入高雄港，此有本院96年度上訴字第1581號判決書
    附卷可憑（見原審卷第106 至153 頁）；而趙培盛除參與上
    開起訴事實一之（二）至（五）犯行外，亦與趙崇傑共同主
    導上開92年5 月11日之49支制式槍枝及子彈715 發私運入境
    案，已如上述。足見，趙崇傑、趙培盛於籌劃貨櫃私運槍彈
    入境之犯罪模式時，顯已有多次犯罪之概括犯意甚明。再趙
    崇傑、趙培盛所主導本件起訴犯罪事實之案件及上開92年5
    月11日運輸槍彈案，被告許迺欣均參與其中，此有本件起訴
    書及本院96年度上訴字第1581號判決書附卷可稽（被告92年
    5 月11日犯行未經起訴）。而被告許迺欣在上開案件中大抵
    分擔引介購買槍彈管道、裝槍、押運貨櫃、購買原木、鹿角
    草等「菜底」以供貨櫃夾藏槍彈之用等事宜，並無明顯不同
    之分工。被告許迺欣既如檢察官所指為趙崇傑、趙培盛所屬
    貨櫃走私槍械集團成員，又均參與其等貨櫃運輸槍械入台之
    各次犯行，其各次參與運輸槍械犯行，顯與趙崇傑、趙培盛
    同有多次運輸入台之概括犯意聯絡甚明。又趙崇傑所涉本件
    犯罪事實一之（一）、（二）、（四）之(1)至(5)部分與上開
    92年5 月11日部分犯行，經本院上訴審審理結果亦認其係先
    後4 次運輸槍彈行為，時間緊接，手法相同，觸犯構成要件
    同一之罪名，係基於概括犯意反覆所為，而屬連續犯，此有
    該案上開判決書可稽（見原審卷第143 頁）；嗣該判決雖於
    被告上訴後，經最高法院撤銷發回更審，惟該判決書內對原
    審判決認定趙崇傑所涉各次犯行係屬連續犯一節，並未加以
    指摘，此亦有最高法院97年度台上字第1153號判決書1份 附
    卷足憑（見原審卷第184 至186 頁）。被告許迺欣既與趙崇
    傑就上開犯罪事實一之（一）、（二）、（四）之(1)至(5)、
    92年5 月11日等犯行均有犯意聯絡，則被告許迺欣就本件犯
    罪事實一之（一）部分犯行與其本件其餘被訴犯行，暨上開
    業經判刑確定之犯行間均具有連續犯之裁判上一罪關係至堪
    認定。
  (六)又本院準備程序時被告許迺欣及辯護人陳稱：「（問：你於
    91年2 月27日查獲的長短制式手槍25把及子彈，前案判決確
    定事實相差7 個月，故沒有連續關係，有何意見？）答：我
    是被集團給我拉進去做為工具而已，他們前面跟後面的案件
    ，都是集團設計出來栽贓給我」「問：有何事實證明前後案
    是連續關係？）答：起訴書一開始就說91年間被告已被趙氏
    兄弟的犯罪集團吸收為從菲律賓夾藏槍彈的成員，本件被告
    跟判決確定的後案的模式都是主謀為了檢調人員作績效栽而
    栽贓無辜之人，以詐領破案績效獎金，跟已經確定的犯罪模
    式是一樣的，犯罪計畫跟手法也是一樣的，以貨櫃裡面夾藏
    槍彈的方式走私，主謀都是有包含趙氏兄弟及其他相重疊的
    共犯，所以認為先程序後實體，本件應該判決免訴」「（問
    ：相差七個月有何意見？）答：相差七個月期間應該是主謀
    及被告等人在籌劃犯罪的過程，因此是在被告等人之概括犯
    意範圍內」「（問：趙氏兄弟及柯明昌、黃帝裕、于寶文、
    許育嘉等人的案件判決情形如何？）答：除了趙培盛通緝以
    外，他們都是以連續犯判一罪（包含本案），資料我們再向
    法院呈報」等語（見100 年7 月18日本院準備程序筆錄）。
    又主犯趙崇傑此部分所涉犯罪事實亦經本院以97年上更（一
    ）字第83號案件判刑確定（97年12月8 日確定），其餘部分
    退併辦後經檢察官以98年度偵第297 號為不起訴處分確定（
    本院曾以96年度上訴字第1581號判決認趙崇傑各部分均有罪
    併以連續犯論處，見原審卷第106 至第116 頁犯罪事實欄趙
    崇傑所涉各部分均列入已如前述），因被告許迺欣聽命於趙
    氏兄弟等犯罪集團，為該犯罪集團吸收為從菲律賓夾藏槍彈
    的成員，其犯罪模式都是主謀為了檢調人員作績效以詐領破
    案績效獎金，跟已經確定的犯罪模式是一樣的，犯罪計畫跟
    手法也是一樣的，以貨櫃裡面夾藏槍彈的方式走私，主謀都
    是有包含趙氏兄弟及其他相重疊的共犯，此部分雖相隔6 、
    7 月，但此期間該集團之主謀及被告等人是在籌劃下次犯罪
    行為之過程計劃中，因走私大量槍彈進口，在國內外均需有
    一段時日之充分、詳細之計劃、準備、購買、蒐集、偽裝等
    行為，因期間有謀議、計劃，所以才接著有下一次的走私槍
    彈行為，因此全案是在被告許迺欣等人之概括犯意範圍內，
    此部分仍為前述確定判決效力所及。
四、綜上所述，本件被告許迺欣既早自91年間即加入趙崇傑、趙
    培盛之貨櫃走私槍械集團，且自91年1 月間起至92年5 月11
    日止均積極參與趙崇傑、趙培盛所涉各次運輸槍械犯行，則
    被告與趙崇傑、趙培盛顯係基於概括犯意反覆所為，且其犯
    罪手段相同，時間緊接，又係觸犯同一罪名之罪，是被告與
    趙崇傑、趙培盛之非法運輸槍彈等犯行，顯有修正前之連續
    犯關係，應堪認定。而其前案業經本院以95年度上重更（二
    ）字第6 號判決有罪確定，準此被告此部分所涉犯行與前開
    判決確定之犯罪事實，時間緊接，犯罪手法相同，顯係基於
    概括犯意，而犯同一之罪名，自屬連續犯，為裁判上一罪，
    依審判不可分原則，該案一部既經判決確定，其判決之效力
    ，應及於全部，自應諭知免訴之判決。
五、原審因而適用刑事訴訟法第三百零二條第一款、第三百零七
    條之規定，諭知免訴之判決，並不經言詞辯論而為之，核無
    不合，檢察官上訴指摘原判決不當，為無理由，應予駁回，
    並不經言詞辯論而為之。
據上論結，應依刑事訴訟法第372 條、第368條，判決如主文。
中    華    民    國   100    年    8     月    1     日
                    刑事第八庭  審判長法  官  洪兆隆
                                      法  官  郭玫利
                                      法  官  張盛喜
以上正本證明與原本無異。
如不服本判決應於收受本判決後10日內向本院提出上訴書狀，其
未敘述上訴理由者，並得於提起上訴後10日內向本院補提理由書
狀（均須按他造當事人之人數附繕本）「切勿逕送上級法院」。
中    華    民    國  100     年    8     月    1     日
                                      書記官  齊椿華